【裁判字號】    97,審消債更,911
【裁判日期】    970620
【裁判案由】    聲請更生程序
【裁判全文】
臺灣高雄地方法院民事裁定         97年度審消債更字第911號
聲  請  人  甲○○
                        之2
上列當事人聲請消費者債務清理事件，本院裁定如下：
    主  文
聲請人應於本裁定送達後十日內，補提與全體金融機構之債權人
達成還款協商合意之協議書（須已簽章）及其債務還款計畫、還
款證明文件影本（如存摺封面及內頁、匯款或轉帳證明等），及
如附表所示釋明不可歸責於己事由之證明文件影本到院。
    理  由
一、按債務人與金融機構協商成立者，不得聲請更生或清算，但
    因不可歸責於己之事由，致履行顯有重大困難者，不在此限
    ；本條例施行前，債務人依金融主管機關協調成立之中華民
    國銀行公會會員辦理消費金融案件無擔保債務協商機制與金
    融機構成立之協商，準用前項之規定，消費者債務清理條例
    第151 條第5 項、第6 項分別定有明文。又聲請更生或清算
    不合程式、不備其他要件或拒絕提出關係文件者，法院應以
    裁定駁回之，但其情形可以補正者，法院應定期間先命補正
    ，復為同條例第8 條、第46條所明定。
二、經查本件債務人向本院聲請更生，雖主張：其於消費者債務
    清理條例施行前，曾依照中華民國銀行公會會員辦理消費者
    金融案件無擔保債務協商機制與金融機構成立協商，惟其有
    不能清償債務情事等云云。然聲請人未提出其如主文所示之
    協商、釋明不可歸責於己之事由財產收入狀況等證明文件到
    院，爰定期命補正，相關證明文件如已遺失，則請聲請人自
    行向相關金融機構申請補發，如逾期未補正，則駁回其聲請
    ，特此裁定。
中    華    民    國    97    年    6     月    20    日
              民事第四庭    法      官  黃國川
上為正本係照原本作成。
本件不得抗告。
中    華    民    國    97    年    6     月    20    日
                            書  記  官   邱秋珍
附表：
1.債權人清冊（需表明債權人姓名、地址，各債權數額、原因、
  種類，是否有擔保，如為自用住宅貸款，是否訂有自用住宅條
  款等）、債務人清冊、及財產狀況說明書。
2.依無擔保債務還款計畫還款之「全部」證明文件（如存摺封面
  、存摺內頁、匯款或轉帳證明等）。
3.聲請人97年收入證明文件（如提出存摺影本，需檢附存摺封面
  及存摺內頁，內頁並應標示薪資部分）。如有其他財產如人壽
  保險單或投資型保險單，請併陳報種類及提出證明。
4.聲請人申請前5 年內勞保、公保或2 年內全民健保之投保資料
  （包括投保單位及投保金額）。
5.聲請更生前2 年內生活必要費用明細及每月支出生活費用證明
  資料影本。
6.提出地號為雲林縣斗六市○○段771-5 號土地登記謄本，門牌
  號碼為雲林縣斗六市○○路243 號、雲林縣斗六市○○路237
  號建物登記謄本或房屋稅單資料影本。
7.汽車車號ＡＷ-6418、ＧＱ-7867號行照影本。
8.其餘有不可歸責己之事由致履行顯有重大困難之相關證明文件
  （例如生病、非自願性失業等）。


司法院資訊處製作；財團法人民間司法改革基金會備份。
